# 关于可供出售金融资产是否计提减值准备

提问人：yayu197777 时间：2019-02-27 12:13:15
陈版您好，我公司是一家国内上市公司 2018 年 6 月份购买了一家国外上市公司的股票 2000 万股（定增），购买时点股价假设 5 元，同时取得了国外这家上市公司部分产品 10 年的包销权，取得包销权是为了产生更好的协同效应。持股比例 8%，没有重大影响，所以计入 “可供出售金融资产”，因为股市行情不好， 1231 这家国外上市公司的股价只有 2 元，这种情况下是否要按 6000 万元计提减值，测算减值是否要考虑包销权的因素。烦请陈版给予指点，万分感谢！！！

回答人：chenyiwei
在初始确认时，应将包销权合理估值确认为一项无形资产，所支付的价款减去包销权价值后的剩余部分作为金融资产的初始成本。然后考虑期末股票市价与该可供出售金融资产的初始成本相比，是否已经发生 “严重或非暂时性下跌”。
包销权作为一项无形资产，摊销年限不超过合同约定的 10 年年限，期末在其所属资产组出现减值迹象的情况下需对其所属资产组进行减值测试。